【裁判字號】    97,上訴,5424
【裁判日期】    980206
【裁判案由】    毒品危害防制條例
【裁判全文】
臺灣高等法院刑事判決                97年度上訴字第5424號
上  訴  人  臺灣臺北地方法院檢察署檢察官
被      告  乙○○
                    （現於臺灣臺北監獄另案執行中）
指定辯護人  本院公設辯護人陳德仁
上列上訴人因毒品危害防制條例案件，不服臺灣臺北地方法院97
年度訴字第1242號，中華民國97年10月14日第一審判決（起訴案
號：臺灣臺北地方法院檢察署96年度偵字第22680 號），提起上
訴，本院判決如下：
    主  文
上訴駁回。
    理  由
壹、公訴意旨略以：被告乙○○明知海洛因係毒品危害防制條例
    第二條第二項所規範之第一級毒品，未經許可，不得擅自販
    賣、意圖販賣而持有或轉讓，竟意圖販賣營利，先於民國九
    十六年十月三十日清晨五時許，在臺北市○○區○○路與莒
    光路口，以每包海洛因新臺幣（下同）三百五十元之價格，
    向真實姓名年籍不詳綽號「阿堂」之成年男子購買七包後，
    旋即於當日上午十時許，在臺北市○○區○○路一百四十四
    巷內，以每包四百元之價格售予王信凱一包（毛重０‧二一
    一０公克、淨重０‧０一一０公克）。嗣王信凱步出該巷口
    時，適有巡邏員警路過，因見王信凱行跡可疑，乃加以盤查
    而在其身上查獲上開海洛因一包，而依王信凱之供述在巷內
    查獲乙○○，並扣得海洛因六包（毛重一‧四七四０公克、
    淨重０‧一七四０公克），分裝夾鏈袋五個、販賣所得四百
    元、已使用過之注射針筒一支等物，因認被告涉犯毒品危害
    防制條例第四條第一項販賣第一級毒品罪嫌。
貳、按犯罪事實應依證據認定之，無證據不得認定犯罪事實，刑
    事訴訟法第一百五十四條第二項定有明文。又認定不利於被
    告之事實，須依積極證據，苟積極證據不足為不利於被告事
    實之認定時，即應為有利於被告之認定，更不必有何有利之
    證據。另刑事訴訟法上所謂認定犯罪事實之證據，係指足以
    認定被告確有犯罪行為之積極證據而言，該項證據自須適合
    於被告犯罪事實之認定，始得採為斷罪資料（最高法院三十
    年上字第八一六號、二十九年上字第三一０五號判例要旨可
    資參照）。
、公訴人認被告乙○○涉犯毒品危害防制條例第四條第一項之
    販賣第一級毒品罪嫌，無非係以被告之供述、證人王信凱、
    甲○之證詞、交通部民用航空局航空醫務中心航藥鑑字第０
    九六一九０三、0000000號毒品鑑定書、臺灣尖端先
    進生技醫藥股份有限公司濫用藥物檢驗報告二紙及扣案之海
    洛因六包為其論據。訊據被告堅詞否認有何公訴人所指販賣
    第一級毒品犯行，辯稱：伊沒有賣毒品給王信凱，是警察打
    他，要伊說有販賣毒品給王信凱，除在其住處扣案之已使用
    過之注射針筒一支及殘渣袋五只，是伊施用毒品海洛因所遺
    留為其所有之物外，在警方於花盆內扣得之毒品不是伊所有
    ，與伊無關等語。
肆、證據能力部分：
一、被告以外之人於審判外之陳述，雖不得以之直接作為認定犯
    罪事實存否之證據，但非不得作為彈劾證據，用來爭執被告
    或證人陳述之證明力，最高法院九十六年度臺上字第一四九
    七號判決可資參照。故證人王信凱、甲○於審判外所為陳述
    ，均得作為本院認定證人證詞可信性之彈劾證據，核先敘明
    。
二、有關被告於九十六年十月三十日警詢中之自白部分：
  (一)有關被告於警詢中之自白是否具有證據能力，公訴人係認：
    該自白係出於被告自由意志，並無違法情事，應有證據能力
    。被告及其辯護人則抗辯：被告在詢問時遭到員警毆打，且
    於詢問過程中有多次中斷錄音及誘導詢問與同一人詢問並製
    作筆錄之違法，另有供述與筆錄記載不符之情形，應無證據
    能力。
  (二)按訊問被告，除有急迫情況且經記明筆錄者外，應全程連續
    錄音；必要時，並應全程錄影。又筆錄內所載之被告陳述與
    錄音或錄影之內容不符者，除有急迫情況且經記明筆錄而未
    錄音、錄影之情形外，其不符之部分，不得作為證據；第四
    十一條、第四十二條之規定，於檢察事務官、司法警察官、
    司法警察行詢問、搜索、扣押時，準用之。前項犯罪嫌疑人
    詢問筆錄之製作，應由行詢問以外之人為之。但因情況急迫
    或事實上之原因不能為之，而有全程錄音或錄影者，不在此
    限，刑事訴訟法第一百條之一第一項、第二項、第四十三條
    之一分別定有明文。次按，被告之自白，須非出於強暴、脅
    迫、利誘、詐欺、疲勞訊問、違法羈押或其他不正之方法，
    且與事實相符者，始得採為證據，如果被告之自白，係出於
    不正之方法，並非自由陳述，即其取得自白之程序，已非適
    法，則不問自白內容是否確與事實相符，因其非適法之證據
    ，即不能採為判決之基礎，故審理事實之法院，遇有被告對
    於自白提出刑求之抗辯時，即應先於其他事實而為調查，是
    被告若主張其供認犯罪之自白係出於非任意性，則此項辯解
    能否成立，關係公平正義之維護及被告利益至鉅，依刑事訴
    訟法第一百六十三條第二項規定，法院應依職權調查之，非
    可僅憑被告未提出證據供法院調查，即逕認其自白非出於非
    任意性之辯解不能成立。
  (三)查有關被告抗辯其於警詢中之自白因有違法取供而不具證據
    能力一事，業經原審當庭勘驗被告於九十六年十月三十日之
    警詢錄音帶，其結果雖係在人聲吵雜之辦公室中由被告自行
    陳述，惟在上開短短四十分鐘之詢問過程，卻有多達五次中
    斷錄音之情形，且第一次係在被告經員警甲○告知權利後，
    被告未為任何回答，第二次係被告要求員警甲○返還部分現
    金，第三次係被告表示不認識員警甲○所提之人，第四次係
    被告去做指紋，第五次係員警一再詢問被告毒品來源，而被
    告在上開中斷錄音後之應訊態度及回答方式，則顯有較為配
    合之情形，有原審勘驗筆錄在卷可查（原審卷二第四八至五
    一頁）。而證人甲○到庭雖具結證稱：當時是因為錄音機老
    舊及電池沒電才會中斷錄音云云（原審卷二第五二頁反面）
    ，惟證人甲○擔任司法警察職司犯罪偵查，本對詢問被告應
    連續錄音一事知所甚詳，自無道理一再使用沒電之電池，故
    證人甲○此一證詞與常理有違，自不可採。從而，有關被告
    於警詢之錄音程序，至多僅有上開第四次之中斷錄音可認有
    正當理由，其餘均非因正當理由而中斷，是本件有關被告於
    警詢中之訊問過程，即有違反刑事訴訟法第一百條之一第一
    項之規定。
  (四)查辯護人主張被告警詢筆錄係由員警甲○一人詢問並製作一
    事，則有被告之警詢筆錄一份附卷可稽（偵查卷第七至十一
    頁）。雖證人甲○到庭具結證稱：當時是由其他同事製作筆
    錄，但伊已經忘了是由何人云云（原審卷二第十二頁反面）
    。惟證人甲○此一證詞顯與被告之警詢筆錄所載不符，且無
    其他客觀證據可資佐證，自應以被告之警詢筆錄記載為準，
    是辯護人主張被告之警詢筆錄並非由行詢問以外之人加以製
    作而有違反刑事訴訟法第四十三條之一，即屬可採。
  (五)另本案被告部分警詢筆錄係記載為：「我於96年10月30日10
    時30分許在臺北市○○區○○路144 巷20號查獲我正販賣毒
    品海洛因給王信凱時遭警方查獲」、「警方除查獲我正販售
    海洛因給王信凱之海洛因1 包（毛重0.25公克、淨重0.05
    公克）外，另在旁邊花盆起出海洛因5 包（共計毛重1.25公
    克、淨重0.25公克）」，有被告警詢筆錄在卷可查（偵查卷
    第七至十一頁）。惟經原審勘驗警詢錄音帶之結果，被告並
    無正在販賣海洛而遭警查獲之相類供述，有原審勘驗筆錄在
    卷可佐（原審卷二第四八至五一頁），且經本院訊問證人甲
    ○有關本案查獲之經過，其證稱：證人王信凱在路上走，伊
    看他行跡可疑，盤查他身上有海洛因，他說是向乙○○買的
    ，就帶伊去找乙○○等語（本院審判筆錄第四頁）顯見證人
    甲○並非於被告與證人王信凱為毒品交易時所查獲，足見被
    告之警詢筆錄係有部分與其供述內容不符。
  (六)綜上，本案被告於警詢中之自白，除有多次中斷錄音外，並
    有僅由單一員警詢問及製作警詢筆錄之違反法定程序情形。
    本院考諸上開連續錄音及多人分工詢問及製作筆錄之立法精
    神，一則用以擔保司法警察訊問過程之合法正當，一則用以
    確保被告供述係出於自由意志及筆錄所載內容與其陳述相符
    。然本案在被告抗辯其於九十六年十月三十日警詢時之自白
    不具任意性後，卻因該次警詢筆錄僅係由單一員警詢問及製
    作，且有高達五次中斷錄音之不連續情形，且有前述供述與
    筆錄記載不符之事實，則上開警詢過程及筆錄製作之瑕疵，
    業已致使本院無從確認被告自白之任意性及該次訊問程序之
    合法性。甚且，在員警甲○詢問被告之過程，亦曾出現證人
    甲○出言：「也要你說有啊，也要你說有啊，有沒有」、「
    你就說有，就賣給他而已，沒賣給別人，好不好？」、「你
    看有什麼需要你跟我講啊？」等語，有原審勘驗筆錄在卷可
    查（原審卷二第四八至五一頁），則在員警之詢問被告過程
    中，亦非無誘導、利誘之疑。是在本院無法確認被告於警詢
    中之自白是否出於自由意志所為之情形下，且有如前與事實
    相左之情，是否與事實相符亦屬有疑，為避免被告訴訟法上
    之權利遭受重大不利益，應認被告於九十六年十月三十日於
    警詢中之自白，不具證據能力。
三、有關證人王信凱警詢筆錄部分：
  (一)按被告以外之人於審判外之言詞或書面陳述，除法律有規定
    者外，不得作為證據；被告以外之人於檢察事務官、司法警
    察官或司法警察調查中所為之陳述，與審判中不符時，其先
    前之陳述具有較可信之特別情況，且為證明犯罪事實存否所
    必要者，得為證據，刑事訴訟法第一百五十九條第一項、第
    一百五十九條之二分別定有明文。而是否具有上述可信之特
    別情況，應就陳述時所附隨之「外部情況」，亦即陳述者製
    作筆錄時當時之身心狀況，以及筆錄製作之原因、過程、功
    能等外在客觀環境因素詳加觀察，始得據以判斷。
  (二)查本案證人王信凱於警詢中指證有關被告販賣海洛因之相關
    證詞，係可使證人王信凱於九十六年十月三十日上午九時許
    施用海洛因犯行得依毒品危害防制條例第十七條之規定減輕
    其刑，且證人王信凱確因此而獲得減刑之寬典，有原審法院
    九十六年度訴字第一九八九號刑事判決、本院九十七年度上
    訴字第一三八六號刑事判決在卷可佐（原審卷二第六四至六
    七頁），足見證人王信凱指證被告有販賣海洛因之相關證言
    ，確屬有利於證人王信凱之供述，且堪認證人王信凱於原審
    中證稱：其係於甫施用毒品完畢後即指證被告一事為真，是
    證人王信凱於司法警察調查中所為之陳述，既有使其自身得
    減輕其刑之因素，則在此情境下，其陳述是否有較可信之特
    別情況，本即疑義。
  (三)綜上，本案證人王信凱於警詢中有關指證被告犯罪之陳述，
    並不具有刑事訴訟法第一百五十九條之二之特別可信狀況，
    依同法第一百五十九條第一項之規定，應不具證據能力，不
    得作為認定本案被告犯罪事實之證據。
四、有關證人甲○、王信凱於檢察官偵查中之證詞、扣案物品清
    單一紙、交通部民用航空局航空醫務中心航藥鑑字第０九六
    一九０三、0000000號毒品鑑定書、臺灣尖端先進生
    技醫藥股份有限公司濫用藥物檢驗報告二紙，雖均屬被告以
    外之人於審判外之陳述，惟當事人及辯護人均知有第一百五
    十九條第一項不得為證據之情形而未於言詞辯論終結前聲明
    異議，且查無違反法定程序取得之情形，依刑事訴訟法第一
    百五十九條之五之規定，應具證據能力。
伍、本院得心證之理由：
一、經查：
  (一)查證人王信凱固於偵查中具結證稱：伊在九十六年十月三十
    日早上有向被告購買過毒品，伊曾經向被告買過很多次，一
    包四百元，一包可以施用一次云云（偵查卷第六０頁）。惟
    證人王信凱就其向被告購買毒品之時間、地點、金錢及數量
    則未具體指出，無從詳加勾稽，是其證詞可否採信，本有疑
    義。再者，證人王信凱於第二次偵查時，即已證稱：伊沒有
    向被告購買毒品，當時之所以指認被告，是因為警察很兇等
    語（偵查卷第一０三頁）；且於原審審理時又具結證稱：伊
    沒有向被告買過毒品，案發當日早上伊並沒有見到被告，被
    員警甲○查獲當時，伊因為剛剛施用完毒品，所以頭腦不是
    很清楚，當天伊是有帶員警去查獲毒品的地方找到被告，但
    情形已經不是很記得，伊施用的毒品是向綽號「兄仔」之人
    購買而得，扣案的毒品都是伊所有等語（原審卷二第五六至
    五九頁），堪認證人王信凱之指述即有矛盾不一之情形。
  (二)按施用毒品者所稱其向某人買受毒品之指證，不得作為有罪
    判決之唯一證據，仍須調查其他必要之證據，以察其是否與
    事實相符。良以毒品買受者之指證，其憑信性於通常一般人
    已有所懷疑，尚難確信其為真實。況依毒品危害防制條例第
    十七條之規定，供出毒品來源而破獲者，復得減輕其刑，則
    其指證之真實性猶有疑慮，是施用毒品者之指證，其真實性
    容有待其他必要證據加以補強。從而，本案證人王信凱於第
    一次偵查中指證被告販賣海洛因之相關證詞，既未能指明具
    體情形，且與其於第二次偵查及原審審理中之證詞相左，復
    查無其他必要證據可資補強，則其指證即難盡信。
  (三)又證人甲○固於偵查中證稱：案發當日上午十時許，在臺北
    市○○區○○路一四四巷口前查獲王信凱身上有海洛因，我
    問他海洛因是向何人購買，伊就說是向台語綽號「福古」之
    人購得，我們有問他「福古」的長相、特徵及衣服，因為王
    信凱說「福古」都把海洛因放在花盆下，後來伊就進去「福
    古」家搜索，有搜到五、六包海洛因等語（偵卷第八二頁）
    ，及於原審審理時證稱：是王信凱帶渠等去抓被告，找到被
    告時，被告在戶外看人家下棋等語（原審卷二第五二頁）。
    惟依王信凱為甲○查獲後所製作之警詢筆錄，王信凱係陳稱
    ：警方到達被告身旁時，被告正販售海洛因一包給我，另在
    旁邊起出海洛因五包等語，有王信凱之警詢筆錄在卷可左（
    偵卷第一四頁），堪認證人甲○之證詞與王信凱之警詢筆錄
    相左，已見證人甲○證詞之可信性具有存疑。再依證人甲○
    所陳查獲毒品之處所係屬公眾走道，該花盆非被告所管領係
    屬公物，且離被告住處之後門有五公尺之遙，該海洛因在花
    盆內用樹葉覆蓋等語（本院審判筆錄第三頁），而海洛因乃
    質輕價昂之物，至愚之人亦無可能藏放在非其本人所得掌管
    之處所。更何況該處所為公眾走道之花盆，其旁一公尺左右
    復有人在下棋隨時可看見該花盆之動靜，而以毒品之交易因
    涉違法貴在隱密迅速，豈有販賣毒品者在公眾走道上眾目睽
    睽之下自花盆取出海洛因再交付購毒者之可能？又販毒者為
    確保毒品交易之安全，鮮有讓購毒者知悉其藏放毒品之所在
    ，然如證人甲○所證係證人王信凱告知被告藏放毒品之處所
    （某特定花盆），而該花盆復離被告看觀他人下棋之地點僅
    一公尺，該下棋之人亦可看見到該花盆（見本院審判筆錄第
    三、四頁），何以被告會違反常情，毫不避諱證人王信凱及
    在場眾人目光公然展現藏放毒品之處所，實令人費解？
  (四)末以，海洛因毒品質輕價昂，買賣雙方勢必較至錙銖，且實
    務上亦見販賣者常持有大量之分裝袋及分裝工具以及電子秤
    以為分裝之用，然證人甲○所查之海洛因係分裝成五袋，各
    袋並圈以紅色膠帶固定後再裝入一夾鏈袋內（見偵卷第三十
    三頁照片），顯經細心分裝包裹，而證人甲○至被告之住處
    搜索僅僅搜得五只施用毒品用後之殘渣袋及用過之注射針筒
    一支，並未能查獲大量之分裝袋、分裝工具及電子秤等分裝
    毒品之工具物品，被告如何為如前述之分裝？是被告於警訊
    中自白將海洛因裝入分裝袋內並捲成小捲並用紅色膠帶黏貼
    住云云，是否與事實相符，自屬有疑。
  (五)至有關扣案物品清單一紙、交通部民用航空局航空醫務中心
    航藥鑑字第０九六一九０三、0000000號毒品鑑定書
    、臺灣尖端先進生技醫藥股份有限公司濫用藥物檢驗報告二
    紙部分固可證扣案之毒品確為海洛因。然一則因證人王信凱
    證稱在花盆中之五包海洛因為其所有，業如前述，已難遽認
    該等海洛因均為被告所有；一則因被告本多次有施用海洛因
    之犯行，業經被告供述在卷，且有本院被告前案紀錄表在卷
    可查，是被告縱令確係持有該五包海洛因，亦不足即認被告
    即有販賣海洛因毒品之犯行，故上開扣案物品同不足認被告
    即有公訴人所指販賣海洛因之犯行。
二、綜上所述，本案公訴人所提證據及指出證明之方法，無從說
    服本院形成被告確有販賣第一級毒品犯行之心證。此外，復
    無其他積極證據足資認定被告確有公訴人所指上揭犯行，既
    不能證明被告犯罪，揆諸前揭規定，自應為無罪之諭知。
陸、公訴人上訴意旨略以：(一)被告在警詢時已坦承以每包四百元
    之代價販賣毒品海洛因予王信凱，嗣於審理時雖辯稱其警詢
    自白係遭製作筆錄員警毆打始為之，不具任意性，然若被告
    確遭員警毆打，何以在內勤檢察官偵訊時均未提及，且當日
    被告經法院裁定羈押後，解送臺灣臺北看守所羈押，入所檢
    查身體時，亦未發現其身上有何外傷，有臺灣臺北看守所新
    收被告內外傷記錄表一紙在卷可稽，其辯稱遭刑求一事，顯
    無所據。再以員警詢問被告時，錄音雖數度中斷，足令人生
    被告在錄音中斷時遭員警不法對待之懷疑，然細觀警詢錄音
    譯文，並未出現錄音中斷前被告否認，中斷後被告即改變供
    詞坦承犯行之情形，且被告坦承販賣毒品予王信凱係在第一
    次錄音中斷與第二次錄音中斷之間，員警告知被告得行使之
    權利後即第一次切斷錄音，繼續錄音後被告仍否認犯行，經
    員警告以：「你就說有，就賣給他而已，沒賣給別人，好不
    好？」後，被告始坦承販賣，若被告確有遭受刑求，懼於暴
    力始坦承販賣毒品，理應在中斷錄音後立即坦承犯行，豈會
    仍否認之，此亦可證被告自白並無非任意性之情形。又警詢
    筆錄與警詢錄音譯文對照結果，雖有不盡相符之處，然被告
    確有在警詢時自承因王信凱說很難受，故以四百元之價格販
    賣海洛因予王信凱一次等語，有警詢錄音譯文在卷可稽，此
    部分自白既無與錄音不符之處，自無排除證據能力之理。(二)
    按證人之陳述有部分前後不符，或相互間有所歧異時，究竟
    何者與事實相符為可採信，法院仍應調查其他證據，本其自
    由心證予以斟酌，非謂一有不符或矛盾，即應認其證詞全部
    均不可採信，最高法院九十三年度台上字第三七二０號判決
    可資參照。本案證人王信凱在檢察官偵訊時，已具結證稱：
    在九十六年十月三十日上午在莒光路巷子向被告購買海洛因
    ，被告一包算伊四百元等語，就其購買之時間、地點、對象
    、價格等均已具體確定，證人雖另稱之前也有向被告買過十
    幾次毒品，而就先前購買毒品之時、地、價格、數量等未逐
    一具體說明，然此部分本不在本案起訴範圍內，證人就本案
    起訴書所載之犯罪事實已具體指明，自不得因證人就非起訴
    範圍之事實未具體證述即認其證詞不具體而不可採。另證人
    王信凱於檢察官第二次偵訊時雖改口稱不是向被告買毒品，
    是因為警察很兇才指認被告，在審理中則改稱：偵訊當天有
    吸毒意識不清才亂講，警察逮捕乙○○時搜到的毒品是伊所
    有，是伊當天向綽號「兄仔」之人買了毒品之後放在花盆裡
    的等語，否認係向被告購買毒品，然就其先前何以指認被告
    之原因所述已有不一，且證人於偵查中作證時就購買毒品之
    細節證述明確已如前述，實無意識不清胡言亂語之情形，有
    偵訊筆錄在卷可證。再就證人於審理中之證詞，其證稱有帶
    警察到查獲被告之地點，但花盆裡的毒品是伊所有而非被告
    的等語，然證人住所係在臺北巿萬青街一百三十號三樓，而
    查扣毒品地點在莒光路，兩地距離依證人所述步行約需十分
    鐘，施用毒品之人豈有將需用之毒品置於如此遙遠，不便取
    用，且非在其監控範圍內，隨時可能遭他人取走之處之理，
    況證人當日因施用毒品為警查獲時，身上即持有海洛因一包
    ，其所稱毒品不要放身上比較好才放在花盆裡之理由更不足
    採，而被告於偵訊時亦坦承扣案毒品係其所有，與證人之證
    詞亦明顯不符，故證人王信凱於審理時之證詞，有諸多悖於
    常情及與被告所述不符之處，實不足採，應以其偵查中首次
    作證之證詞為可信，原審判決以證人證詞前後不一即認其所
    述不可採，尚有未洽，為此起訴本件上訴，求為撤銷原判決
    另為適法之判決云云。惟查，被告於警訊之自白因前警訊錄
    音有數次不合理之中斷，及員警為前述勸誘被告自白販賣海
    洛因之語，實令本院就被告自白之任意性心存懷疑，縱被告
    身體於入監所時未檢出任何外傷，尚無解於法院之疑慮，再
    者，員警並未在被告之住處查獲足以佐證被告有分裝毒品之
    工具，以實被告自白與事實相符之說，是難憑被告於警訊中
    之自白，遽為被告有販賣海洛因毒品之犯行之證據。復以證
    人王信凱前後證述不一，向被告購買毒品之次數、數量、金
    額多為含混以對，況且證人王信凱於警訊先陳稱：伊於九十
    六年十月三十日八時五十分許向被告買三包，於同日九時施
    用最後一次，嗣後又稱警方到達乙○○身旁時，被告正販賣
    海洛因一包給伊云云，前後顯然矛盾，亦與證人甲○於本院
    所證查獲之情不符，益證證人王信凱所言之不可信，是本案
    除證人王信凱之片面指訴外，公訴人並未提出其他證據可資
    認定被告涉有上開犯行，實難僅以證人王信凱欠缺可信度之
    單方面矛盾不一之指訴，即為被告不利之認定，遽論以販賣
    第二級毒品罪責。是基於禁止推定罪狀之法則，確保國家刑
    罰權之正確行使之目的下，公訴意旨所依憑之證據，猶難遽
    論被告有何販賣第二級毒品犯行。此外，復查無其他積極證
    據足以證明被告確有公訴人所指上開犯行，既不能證明被告
    犯罪，從而原審依上開前揭法條及判例意旨所示，判決被告
    無罪，經核並無違誤。公訴人上訴意旨猶執陳詞，仍認被告
    有販賣第二級毒品犯行，為無理由，應予駁回。
據上論斷，應依刑事訴訟法第三百六十八條，判決如主文。
本案經檢察官陳大偉到庭執行職務。
中    華    民    國    98    年    2     月    6     日
            刑事第十五庭  審判長法  官  吳昭瑩
                                法  官  李正紀
                                法  官  李釱任
以上正本證明與原本無異。
如不服本判決，應於收受送達後10日內向本院提出上訴書狀，其
未敘述上訴之理由者並得於提起上訴後10日內向本院補提理由書
（均須按他造當事人之人數附繕本）「切勿逕送上級法院」。
                                書記官  張玉如
中    華    民    國    98    年    2     月    6     日


司法院資訊處製作；財團法人民間司法改革基金會備份。
